【裁判字號】    95,交抗,573
【裁判日期】    950831
【裁判案由】    聲明異議
【裁判全文】
臺灣高等法院臺中分院刑事裁定         95年度交抗字第573號
抗  告  人
即受處分人  甲○○
上列抗告人因違反道路交通管理處罰條例聲明異議案件，不服臺
灣彰化地方法院中華民國95年7月26日所為裁定（95年度交聲字
第518號）提起抗告，本院裁定如下：
    主  文
抗告駁回。
    理  由
一、抗告意旨略以：抗告人即受處分人甲○○（下稱抗告人）係
    於法定期間內提出救濟，應視為於本案未定讞前，於期限內
    到案聽候裁決，依道路交通管理事件統一裁罰標準表規定「
    不服從交通勤務警察或依法令執行交通指揮、稽查任務人員
    之指揮或稽查者，處罰鍰新台幣900元，．．．逾越應到案
    期限30日以上繳納罰鍰或逕行裁決處罰者，處罰鍰新台幣18
    00元」，應僅得對抗告人處以新台幣900元之罰鍰，原處分
    及原審皆不查，竟對抗告人課予新台幣1800元之罰鍰，顯有
    不當，爰請撤銷原裁定。
二、經查：抗告人即受處分人於94年12月25日晚上8時3分許，駕
    駛車牌號碼AH-856號營業一般大客車，行經臺北市○○路○
    段52號處，因不服從交通勤務警察指揮一情，業經原審法官
    勘驗本件違規當時之監視錄影光碟顯示，員警確有於該路邊
    禁止臨時停車之紅線區域，以指示棒指揮車牌號碼AH-865號
    營業一般大客車不得停靠路邊，惟該車牌號碼AH-865號營業
    一般大客車確仍不服從指揮，而仍於該路邊紅線區域停車下
    客，員警即上前與駕駛人詢問姓名、駕照號碼及相關資料，
    並確認該車為車牌號碼為AH-865號營業一般大客車，有勘驗
    筆錄附卷可稽（見原審卷第33頁），並有臺北市政府警察局
    大同分局95年6月30日北市警同分交字第09532359100號函所
    檢附之本件違規當時之監視錄影光碟一片可資佐證。是以抗
    告人確有於上揭時地，不服從交通勤務警察指揮之情形。從
    而抗告人之違規事實，洵堪認定。另按汽車駕駛人駕駛汽車
    而不服交通勤務警察或依法令執行交通指揮、稽查任務人員
    之指揮或稽查者，而本章各條無處罰之規定者，處新臺幣九
    百元以上一千八百元以下罰鍰，道路交通管理處罰條例第60
    條第2項第1款定有明文。又不服從交通勤務警察或依法令執
    行交通指揮、稽查任務人員之指揮或稽查者，逾越應到案期
    限三十日以上繳納罰鍰或逕行裁決處罰者，處罰鍰新台幣一
    千八百，違反道路交通管理事件統一裁罰標準表亦有明定，
    並未另訂有於法定期間內提出救濟，而視為於本案未定讞前
    ，於期限內到案聽候裁決之規定。查抗告人有於上揭時、地
    ，不服從交通勤務警察指揮之情形，經臺北市政府警察局員
    警擎單舉發，並通知抗告人到案日期為95年1月9日前，有臺
    北市政府警察局北市警交大字第A00000000號舉發違反道路
    交通管理事件通知單1份附卷可稽。而抗告人並未於期限內
    繳納，於逾越應到案期限三十日以上，始經交通部公路總局
    臺中區監理所彰化監理站於95年5月18日以彰監四字第裁64-
    A00000000號裁決書逕行裁決處罰，有該裁決書1份附卷可稽
    。是原處分機關依上開規定，裁處抗告人一千八百元，自無
    不合，並不因抗告人有於法定期間內提出救濟，而減輕其處
    罰之金額。是抗告人抗告意旨謂其於法定期間內提出救濟，
    應視為於本案未定讞前，於期限內到案聽候裁決，應依道路
    交通管理事件統一裁罰標準表規定處罰鍰新台幣九百元云云
    ，自屬無據，不足採信。從而原審以抗告人異議無理由而駁
    回其異議，自無不妥。抗告人仍執前詞提起抗告，而指摘原
    裁定不當，為無理由，應予駁回。
據上論斷，應依道路交通案件處理辦法第26條、刑事訴訟法第41
2條，裁定如主文。
中    華    民    國    95    年    8     月    31    日
               刑事第八庭  審判長法  官  羅  得  村
                                 法  官  陳  宏  卿
                                 法  官  巫  政  松
上列正本證明與原本無異。
不得再抗告。
                                 書記官  陳  妙  瑋
中    華    民    國    95    年    9     月    1     日
                                                      Ｆ


司法院資訊處製作；財團法人民間司法改革基金會備份。
